【裁判字號】    98,易,3
【裁判日期】    981110
【裁判案由】    詐欺
【裁判全文】
臺灣桃園地方法院刑事判決                 98年度易字第3號
公  訴  人  臺灣桃園地方法院檢察署檢察官
被      告  癸○○
                    （現另案在臺灣臺北監獄執行中）
上列被告因詐欺等案件，經檢察官提起公訴（96年度偵字第2691
7 號、第26929 號），本院裁定改依簡式審判程序審理，茲判決
如下：
    主  文
癸○○所犯如附表一、二所示之犯罪，各處如附表一、二所示之
刑。應執行有期徒刑壹年肆月，如易科罰金，以新臺幣壹仟元折
算壹日。
    事  實
一、癸○○於民國95年7 月間某日，經真實姓名年籍不詳自稱「
    阿順」之成年男子（下稱「阿順」，該男子係癸○○前因經
    由網際網路購買電話卡所認識）告知可依其指示至自動提款
    機提領款項後再匯入其他帳戶內，即可獲取所提領款項百分
    之十為報酬，癸○○聽聞此節，已得預見此乃從事犯罪集團
    領款之工作（俗稱「車手」），猶基於縱如此亦無妨之未必
    故意，向「阿順」允諾加入。癸○○即與如附表一、二所示
    行為人共同意圖為自己不法所有，基於詐欺取財及恐嚇取財
    之犯意聯絡，由「阿順」及其所屬犯罪集團成員，先取得人
    頭帳戶之存摺、提款卡（含密碼）後，將渠等所取得之帳戶
    存摺、提款卡寄至臺北市○○路之野雞車站，由癸○○領取
    後，俾供日後聯繫及提取、轉匯不法取得款項之用。嗣「阿
    順」及其所屬犯罪集團成員，先後於附表一所示之時間，向
    如附表一所示被害人以附表一所示詐騙手法施用詐術，致如
    附表一所示被害人分別陷於錯誤，先後於附表一所示之匯款
    時間，將如附表一所示金額匯入如附表一所示之各帳戶內。
    另於附表二所示之時間，向如附表二所示被害人以附表二所
    示恐嚇取財手法，使如附表二所示被害人心生畏懼，於附表
    二所示之匯款時間，將如附表二所示金額匯入如附表二所示
    之帳戶內。其後「阿順」即指示癸○○持附表一、二所示帳
    戶之金融卡及密碼至自動提款機領取款項，癸○○提領後，
    即依「阿順」指示將領得款項匯入指定之帳戶內。嗣警方於
    96年7 月13日下午5 時許，在基隆市○○○路133 巷1 號查
    獲癸○○，並分別在上址地下室扣得如附表三所示之物、在
    上址11樓扣得如附表四所示之物，及於同日晚間6 時45分許
    ，在基隆市○○路○ 段166 巷18之1 號2 樓扣得如附表五所
    示之物。
二、案經內政部警政署刑事警察局及臺北市政府警察局分別移送
    臺灣南投地方法院檢察署檢察官、臺灣基隆地方法院檢察署
    檢察官呈請臺灣高等法院檢察署檢察長令轉臺灣桃園地方法
    院檢察署檢察官偵查起訴。
    理  由
一、按刑事訴訟法第273 條之1 第1 項規定除被告所犯為死刑、
    無期徒刑、最輕本刑為3 年以上有期徒刑之罪或高等法院管
    轄第一審案件者外，於審判期日前之程序進行中，被告先就
    被訴事實為有罪之陳述時，審判長得告知被告簡式審判程序
    之旨，並聽取當事人、代理人、辯護人及輔佐人之意見後，
    裁定進行簡式審判程序。經查，本件被告被訴詐欺等案件，
    非前開不得進行簡式審判程序之案件，經被告於本院準備程
    序時就被訴事實為有罪之陳述，且經本院告知被告簡式審判
    程序之旨，聽取被告及檢察官之意見後，爰依上開刑事訴訟
    法第273 條之1 第1 項之規定，裁定改依簡式審判程序審判
    之，合先敘明。
二、上揭犯罪事實，業據被告於本院審理時均坦承不諱，核與證
    人即共犯陳駿杰、林立奇、郭律佑、陳政元於警詢時之陳述
    及於偵查中經具結後所為之證述、證人即共犯劉順成、林煜
    賢於警詢之陳述相符，復有如附表一、二所示之證據可佐。
    又本件之犯罪型態，自刊登廣告、收購人頭帳戶、撥打電話
    實施詐騙、恐嚇手段使被害人匯款、自人頭帳戶提領款項等
    階段，乃係需由多人縝密分工方能完成之集團性犯罪。按共
    同實行犯罪行為之人，在合同意思範圍以內，各自分擔犯罪
    行為之一部，相互利用他人之行為，以達其犯罪之目的者，
    即應對於全部所發生之結果，共同負責，不問犯罪動機起於
    何人，亦不必每一階段犯行，均經參與。又關於犯意聯絡，
    不限於事前有所協議，其於行為當時，基於相互之認識，以
    共同犯罪之意思參與者，亦無礙於共同正犯之成立。且數共
    同正犯之間，原不以直接發生犯意聯絡者為限，即有間接之
    聯絡者，亦包括在內。從而除共謀共同正犯，因其並未參與
    犯罪構成要件之實行而無行為之分擔，僅以其參與犯罪之謀
    議為其犯罪構成要件之要素，故須以積極之證據證明其參與
    謀議外，其餘已參與分擔犯罪構成要件行為之共同正犯，既
    已共同實行犯罪行為，則該行為人，無論係先參與謀議，再
    共同實行犯罪，或於行為當時，基於相互之認識，以共同犯
    罪之意思參與，均成立共同正犯（最高法院98年度台上字第
    713 號判決意旨參照）。查被告得預見綽號「阿順」及其所
    屬之集團成員均係以詐騙或恐嚇等不法方式取得他人之款項
    為目的而為一定之分工，仍決意加入以賺取該犯罪集團所給
    予之其他不法所得，且客觀上又一同為該集團擔任「車手」
    ，負責提領該集團所蒐集之人頭帳戶內被害人遭該集團成員
    以不法方式取得之款項，則被告主觀上顯有各自分擔犯罪行
    為之一部，相互利用他人之行為，以達成其犯罪之目的之未
    必故意，且客觀上業已參與詐欺取財罪、恐嚇取財部分之犯
    罪構成要件行為，而與該犯罪集團其他成員間存有合作、分
    工之功能性支配關係，依上開判決意旨說明，被告自應就如
    附表一所示詐欺取財犯行及如附表二所示恐嚇取財犯行負其
    全部之責任。又如前所述，共同正犯之間，原不以直接發生
    犯意聯絡者為限，即有間接之聯絡者，亦包括在內，是本件
    如附表一、二所示行為人，不論係直接發生犯意聯絡或僅係
    間接之聯絡，均自參與犯罪集團時起（其中共犯郭律佑係於
    96年5 月始加入、共犯陳政元係於96年3 月始加入、共犯林
    立奇係於95年10月始加入、共犯陳駿杰係於96年9 月始加入
    ），即為共同正犯。本件事證明確，被告犯行堪予認定，應
    依法論科。
三、核被告就如附表一所示犯行，均係犯刑法第339 條第1 項之
    詐欺取財罪；核被告就如附表二所示犯行，係犯刑法第346
    條第1 項恐嚇取財罪。又如附表一編號1 、2 、9 、10、17
    、18、19部分，分別係同一被害人於密接時間內先後匯款或
    轉帳多筆之舉，均係被告所屬之該集團接續詐騙之結果，顯
    係基於同一詐欺取財之犯行接續而為，自應論以一罪。起訴
    書雖認被告就如附表二所示犯行係犯詐欺取財罪，惟按以恐
    嚇使人將物交付，有時固亦含有詐欺性質，但與詐欺罪之區
    別，則在有無施用威嚇，使人心生畏懼之情形為斷。又恐嚇
    罪質，非不含有詐欺性，其與詐欺罪之區別，係在行為人對
    於被害人所用之手段，僅使其陷於錯誤者，為詐欺，使發生
    畏懼心者，為恐嚇（最高法院28年上字第1238號、30年上字
    第668 號判例參照）。是詐欺取財罪與恐嚇取財罪，所保護
    之法益雖均為財產法益，並均附隨保障財產處分之自由法益
    ，且雖均以行為人「意圖為自己或第三人不法之所有」及「
    使人交付財物」為構成要件，然細究立法者所制定之條文內
    涵，其所保護財產處分之自由法益仍有層次上之差異，其所
    不同者，即為「行為人之行為及因此造成被害人產生何種心
    理影響而決定交付財物」，此亦為區別詐欺取財與恐嚇取財
    之判斷核心；倘行為人係單純施以詐術，而被害人依其充分
    之自由意識（不涉及被害人是否有足夠之知識及資訊可參考
    ）判斷後仍陷於錯誤，致自願性的決定交付財物，即屬詐欺
    取財；反之，倘行為人係以使被害人心生畏懼以壓制其自由
    意識之方式（不論手段是否涉及欺騙），使被害人在恐懼之
    心理強制下不得已而交付財物，即屬恐嚇取財。是本件如附
    表二所示犯行，犯罪集團以「被害人之兒子在其手中，需匯
    款解決」之言語通知被害人，其所稱內容雖非真實，但其目
    的顯然係以此一恐嚇性之言語內容，使被害人心生畏懼而壓
    制其自由決定之意識，不得不交付財物，應屬恐嚇取財無疑
    。公訴人起訴之法條尚有未洽，然因基本犯罪事實相同，本
    院自得依法變更檢察官所引應適用法條。被告與附表一、二
    所示行為人間，就如附表一、二所示犯行，均有犯意聯絡及
    行為分擔，俱應論以共同正犯。被告所犯上開如附表一、二
    所示各次犯行，犯意各別，行為互殊，應予分論併罰。爰審
    酌被告不思以己力，正當營生，貪圖不法利益，加入犯罪集
    團，使附表一、二所示被害人受有如附表一、二所示金額之
    損害，被告在犯罪集團內係擔任車手之角色，及犯後均坦承
    犯行之態度良好，並檢察官具體求處有期徒刑1 年6 月尚嫌
    稍重等一切情狀，分別量處如主文所示之刑，並均諭知易科
    罰金之折算標準。按中華民國96年罪犯減刑條例業於96年7
    月16日施行，查本件被告所犯如附表一編號1 至13所示犯行
    及如附表二所示犯行係在96年4 月24日前，爰依中華民國九
    十六年罪犯減刑條例第2 條第1 項第3 款，各減其宣告刑2
    分之1 （至被告所犯如附表一編號14至19所示犯行非在96
    年4 月24日前，自無該條例之適用），復依該條例第9 條規
    定，其減刑後之上開徒刑，應併諭知易科罰金之折算標準，
    並就被告如附表一編號1 至13及如附表二所示減得之刑，與
    附表一編號14至19所示不應減刑之罪所處之刑，再定其應執
    行之刑，並諭知易科罰金之折算標準。又按依司法院釋字第
    662 號解釋：「中華民國94年2 月2 日修正公布之現行刑法
    第41條第2 項，關於數罪併罰，數宣告刑均得易科罰金，而
    定應執行刑之刑逾6 個月者，排除適用同條第1 項得易科罰
    金之規定部分，與憲法第23條規定有違，並與本院釋字第36
    6 號解釋意旨不符，應自本解釋公布之日起失其效力。」故
    對於數罪併罰，數宣告刑均得易科罰金，而定應執行刑之刑
    超過6 個月之案件，依司法院釋字第366 號、第662 號解釋
    意旨，仍得易科罰金，是本件就上開各罪所定應執行之刑，
    自仍應諭知易科罰金之折算標準，一併敘明。至扣案如附表
    三、四、五所示之物，均無證據證明與本案有關，爰均不予
    宣告沒收。
據上論斷，應依刑事訴訟法第273 條之1 第1 項、第284 條之1
、第299 條第1 項前段、第300 條，刑法第28條、第339 條第1
項、第346 條第1 項、第41條第1 項前段、第51條第5 款，刑法
施行法第1 條之1 第1 項、第2 項前段，中華民國九十六年罪犯
減刑條例第2 條第1 項第3 款、第7 條、第9 條、第11條，判決
如主文。
本案經檢察官梁光宗到庭執行職務。
中    華    民    國    98    年    11    月    10    日
                  刑事第一庭    法  官  鄭吉雄
以上正本證明與原本無異。
如不服本判決，應於判決送達後10日內向本院提出上訴狀（應附
繕本），其未敘述上訴理由者，應於上訴期間屆滿後20日內補提
理由書狀於本院，上訴於臺灣高等法院。
                                書記官  劉宗源
中    華    民    國    98    年    11    月    10    日
附表一：
  ┌─┬───┬────┬───┬─────┬────────────────┬────────┬──────┬─────────┐
  │編│時  間│行為人  │被害人│匯款金額（│     詐     騙    方     法     │供犯罪用金融帳戶│主        文│    證      據    │
  │號│      │        │      │新臺幣）  │                                │                │            │                  │
  │  │      │        │      │          │                                │                │            │                  │
  │  │      │        │      │          │                                │                │            │                  │
  ├─┼───┼────┼───┼─────┼────────────────┼────────┼──────┼─────────┤
  │1 │95年7 │癸○○、│丙○○│75,000元  │被害人在雅虎奇摩刊登拍賣網頁，有│臺新銀行臺中分行│癸○○共同意│1.證人丙○○於警詢│
  │  │月間某│劉順成、│      │          │一綽號「海帶」之男子在被害人拍賣│、戶名：張智聖、│圖為自己不法│  中之證述（見內政│
  │  │日    │蕭榮文、│      │          │頁面問與答中留下訊息說若有問題請│帳號：000-000000│之所有，以詐│  部警政署刑警局98│
  │  │      │林煜賢、│      │          │與之聯絡（電話0000000000，電子郵│00000000        │術使人將本人│  檔244-16卷P153-1│
  │  │      │真實年籍│      │          │件x665488@ya hoo.com. tw），被害│                │之物交付，處│  54）            │
  │  │      │不詳綽號│      │          │人經與該名自稱「海帶」之男子聯絡│                │有期徒刑月│2.內政部警政署反詐│
  │  │      │「阿順」│      │          │後，該男子誆稱可幫被害人用信用卡│                │，如易科罰金│  騙案件紀錄表（見│
  │  │      │、「阿成│      │          │以低於市價7 折之價格代繳雅虎奇摩│                │，以新臺幣壹│  內政部警政署刑警│
  │  │      │」、「阿│      │          │拍賣網站相關費用後，被害人允諾並│                │仟元折算壹日│  局98檔244-16卷P1│
  │  │      │凱」、「│      │          │於繳費成功收到雅虎奇摩所寄發之確│                │，減為有期徒│  54背面）        │
  │  │      │阿文」、│      │          │認信及發票後，使被害人陷於錯誤，│                │刑壹月又拾伍│3.張智聖之開戶基本│
  │  │      │「阿寶」│      │          │被害人遂依該男子之指示以中國信託│                │日，如易科罰│  資料及交易往來明│
  │  │      │、「同學│      │          │商業銀行帳戶000000000000號匯款4 │                │金，以新臺幣│  細（見臺灣基隆地│
  │  │      │」等成年│      │          │筆至對方指定帳戶內（分別於95年12│                │壹仟元折算壹│  方法院檢察署96年│
  │  │      │男子及所│      │          │月4 日匯款15,000元、同年月8 日匯│                │日。        │  度偵字第4770號卷│
  │  │      │屬犯罪集│      │          │款15,000元、同年月14日匯款25,000│                │            │  P124-130）      │
  │  │      │團成員  │      │          │元、96年1 月2 日匯款20,000元）。│                │            │                  │
  ├─┼───┼────┼───┼─────┼────────────────┼────────┼──────┼─────────┤
  │2 │95年10│癸○○、│辛○○│20,000元  │被害人在臺北市○○區○○街130 巷│中國信託商業銀行│癸○○共同意│1.證人辛○○於警詢│
  │  │月31日│劉順成、│      │          │3號4樓住處內接獲手機簡訊，接獲自│永吉分行、戶名：│圖為自己不法│  中之證述（見內政│
  │  │下午1 │林立奇、│      │          │稱「郝經理」之人，誆稱其為台灣大│子○○、帳號：82│之所有，以詐│  部警政署刑警局98│
  │  │時57分│陳駿杰、│      │          │哥大電信公司之經銷商，若購買通話│0-000000000000；│術使人將本人│  檔244-16卷P150、│
  │  │許    │蕭榮文、│      │          │點數越多越便宜，被害人因而陷於錯│臺新銀行臺中分行│之物交付，處│  150背面）       │
  │  │      │林煜賢、│      │          │誤，便依對方指示分別以ATM 轉帳2 │、戶名：張智聖、│有期徒刑月│2.辛○○之中國信託│
  │  │      │真實年籍│      │          │筆至對方指定帳戶（分別於95年11月│帳號：000-000000│，如易科罰金│  敦南分行帳號1635│
  │  │      │不詳綽號│      │          │9 日匯款10,000元；95年12月27日匯│00000000        │，以新臺幣壹│  00000000存摺明細│
  │  │      │「阿順」│      │          │款10,000元）                    │                │仟元折算壹日│  內頁（見內政部警│
  │  │      │、「阿成│      │          │                                │                │，減為有期徒│  政署刑警局98檔24│
  │  │      │」、「阿│      │          │                                │                │刑壹月又拾伍│  4-16卷P151、151 │
  │  │      │凱」、「│      │          │                                │                │日，如易科罰│  背面）          │
  │  │      │阿文」、│      │          │                                │                │金，以新臺幣│3.內政部警政署反詐│
  │  │      │「阿寶」│      │          │                                │                │壹仟元折算壹│  騙案件紀錄表（見│
  │  │      │、「同學│      │          │                                │                │日。        │  內政部警政署刑警│
  │  │      │」等成年│      │          │                                │                │            │  局98檔244-16卷P1│
  │  │      │男子及所│      │          │                                │                │            │  52）            │
  │  │      │屬犯罪集│      │          │                                │                │            │                  │
  │  │      │團成員  │      │          │                                │                │            │                  │
  │  │      │        │      │          │                                │                │            │                  │
  │  │      │        │      │          │                                │                │            │                  │
  ├─┼───┼────┼───┼─────┼────────────────┼────────┼──────┼─────────┤
  │3 │96年1 │癸○○、│藍新科│1,700元   │向被害人佯稱購物，請被害人代為付│臺新銀行臺中分行│癸○○共同意│1.證人午○○於警詢│
  │  │月2 日│劉順成、│技股份│          │款，被害人因而錯誤，而依指示匯款│、戶名：張智聖、│圖為自己不法│  中之證述（見內政│
  │  │      │林立奇、│有限公│          │至對方指定帳戶                  │帳號：000-000000│之所有，以詐│  部警政署刑警局98│
  │  │      │陳駿杰、│      │          │                                │00000000        │術使人將本人│  檔244-16卷P155、│
  │  │      │蕭榮文、│      │          │                                │                │之物交付，處│  155背面）       │
  │  │      │林煜賢、│      │          │                                │                │有期徒刑月│2.EDI 電子轉帳-付 │
  │  │      │真實年籍│      │          │                                │                │，如易科罰金│  款指示瀏覽（見內│
  │  │      │不詳綽號│      │          │                                │                │，以新臺幣壹│  政部警政署刑警局│
  │  │      │「阿順」│      │          │                                │                │仟元折算壹日│  98檔244-16卷P156│
  │  │      │、「阿成│      │          │                                │                │，減為有期徒│  ）              │
  │  │      │」、「阿│      │          │                                │                │刑壹月又拾伍│3.內政部警政署反詐│
  │  │      │凱」、「│      │          │                                │                │日，如易科罰│  騙案件紀錄表（見│
  │  │      │阿文」、│      │          │                                │                │金，以新臺幣│  內政部警政署刑警│
  │  │      │「阿寶」│      │          │                                │                │壹仟元折算壹│  局98檔244-16卷P1│
  │  │      │、「同學│      │          │                                │                │日。        │  56背面）        │
  │  │      │」等成年│      │          │                                │                │            │                  │
  │  │      │男子及所│      │          │                                │                │            │                  │
  │  │      │屬犯罪集│      │          │                                │                │            │                  │
  │  │      │團成員  │      │          │                                │                │            │                  │
  ├─┼───┼────┼───┼─────┼────────────────┼────────┼──────┼─────────┤
  │4 │96年3 │癸○○、│未○○│750,000元 │被害人於YAHOO 拍賣網站汽車項下見│臺灣土地銀行員林│癸○○共同意│1.證人未○○於警詢│
  │  │月初  │陳政元、│      │          │一部白色BMW 自小客車之拍賣訊息，│分行、戶名：陳政│圖為自己不法│  中之證述（見內政│
  │  │      │劉順成、│      │          │因有購買意願，遂撥打網頁上所載電│元、帳號：026005│之所有，以詐│  部警政署刑警局98│
  │  │      │林立奇、│      │          │話0000000000號行動電話與對方聯繫│545039          │術使人將本人│  檔244-16卷P168-1│
  │  │      │陳駿杰、│      │          │，對方自稱「陳智文」，誆稱其是專│                │之物交付，處│  69）            │
  │  │      │蕭榮文、│      │          │門賣流當車，被害人向對方表示欲購│                │有期徒刑月│2.淡水第一信用合作│
  │  │      │林煜賢、│      │          │買該車，對方遂向被害人佯稱為避免│                │，如易科罰金│  社匯出匯款條1 份│
  │  │      │真實年籍│      │          │購車後之糾紛，故透過宅急便寄給被│                │，以新臺幣壹│  （見內政部警政署│
  │  │      │不詳綽號│      │          │害人指定帳戶之存摺、金融卡及印章│                │仟元折算壹日│  刑警局98檔244-16│
  │  │      │「阿順」│      │          │，要求被害人匯款至該帳戶內用以作│                │，減為有期徒│  卷P170）        │
  │  │      │、「阿成│      │          │為會計人員交易資金流程及匯款證明│                │刑壹月又拾伍│3.宅急便托運條1 份│
  │  │      │」、「阿│      │          │，因而使被害人陷於錯誤，依對方指│                │日，如易科罰│  （見內政部警政署│
  │  │      │凱」、「│      │          │示匯款至指定帳戶。              │                │金，以新臺幣│  刑警局98檔244-16│
  │  │      │阿文」、│      │          │                                │                │壹仟元折算壹│  卷P170）        │
  │  │      │「阿寶」│      │          │                                │                │日。        │4.陳政元之臺灣土地│
  │  │      │、「同學│      │          │                                │                │            │  銀行員林分行、帳│
  │  │      │」等成年│      │          │                                │                │            │  號：000000000000│
  │  │      │男子及所│      │          │                                │                │            │  存摺封面及金融卡│
  │  │      │屬犯罪集│      │          │                                │                │            │  影本（見內政部警│
  │  │      │團成員  │      │          │                                │                │            │  政署刑警局98檔24│
  │  │      │        │      │          │                                │                │            │  4-16卷P171）    │
  │  │      │        │      │          │                                │                │            │                  │
  │  │      │        │      │          │                                │                │            │                  │
  │  │      │        │      │          │                                │                │            │                  │
  │  │      │        │      │          │                                │                │            │                  │
  │  │      │        │      │          │                                │                │            │                  │
  ├─┼───┼────┼───┼─────┼────────────────┼────────┼──────┼─────────┤
  │5 │96年3 │癸○○、│亥○○│21,021元  │在MSN 上向被害人稱家境困難需被害│臺灣郵政彰化社頭│癸○○共同意│1.證人亥○○於警詢│
  │  │月1 日│陳政元、│      │          │人幫忙，並留下網路電話0000000000│郵局、戶名：蕭榮│圖為自己不法│  中之證述（見內政│
  │  │下午1 │劉順成、│      │          │、0000000000、0000000000、027731│文、帳號：008155│之所有，以詐│  部警政署刑警局98│
  │  │時許  │林立奇、│      │          │4074，並用行動電話0000000000與被│00000000        │術使人將本人│  檔244-16卷P130、│
  │  │      │陳駿杰、│      │          │害人聯絡，且佯稱被害人操作提款機│                │之物交付，處│  130背面）       │
  │  │      │蕭榮文、│      │          │後對方公司系統因而故障，並要被害│                │有期徒刑月│2.國泰世華銀行客戶│
  │  │      │林煜賢、│      │          │人需配合排除故障，使被害人陷於錯│                │，如易科罰金│  交易明細表1 紙（│
  │  │      │真實年籍│      │          │誤，依對方指示操作匯款至指定帳戶│                │，以新臺幣壹│  見內政部警政署刑│
  │  │      │不詳綽號│      │          │內。                            │                │仟元折算壹日│  警局98檔244-16卷│
  │  │      │「阿順」│      │          │                                │                │，減為有期徒│  P131）          │
  │  │      │、「阿成│      │          │                                │                │刑壹月又拾伍│3.內政部警政署反詐│
  │  │      │」、「阿│      │          │                                │                │日，如易科罰│  騙案件紀錄表（見│
  │  │      │凱」、「│      │          │                                │                │金，以新臺幣│  內政部警政署刑警│
  │  │      │阿文」、│      │          │                                │                │壹仟元折算壹│  局98檔244-16卷P1│
  │  │      │「阿寶」│      │          │                                │                │日。        │  31背面）        │
  │  │      │、「同學│      │          │                                │                │            │                  │
  │  │      │」等成年│      │          │                                │                │            │                  │
  │  │      │男子及所│      │          │                                │                │            │                  │
  │  │      │屬犯罪集│      │          │                                │                │            │                  │
  │  │      │團成員  │      │          │                                │                │            │                  │
  ├─┼───┼────┼───┼─────┼────────────────┼────────┼──────┼─────────┤
  │6 │96年3 │癸○○、│己○○│60,000元  │撥打被害人電話，向被害人佯稱有急│臺中商業銀行員林│癸○○共同意│1.證人己○○於警詢│
  │  │月1 日│陳政元、│      │          │用需借款，並佯稱於同年月5 日會將│分行、戶名：張慧│圖為自己不法│  中之證述（見內政│
  │  │下午1 │劉順成、│      │          │借款轉入被害人帳戶內，使被害人陷│珠、帳號：067201│之所有，以詐│  部警政署刑警局98│
  │  │時20分│林立奇、│      │          │於錯誤，依對方指示匯款至指定之帳│289722          │術使人將本人│  檔244-16卷P125、│
  │  │      │陳駿杰、│      │          │戶內。                          │                │之物交付，處│  125背面）       │
  │  │      │蕭榮文、│      │          │                                │                │有期徒刑月│2.復華商業銀行自動│
  │  │      │林煜賢、│      │          │                                │                │，如易科罰金│  櫃員機交易明細2 │
  │  │      │真實年籍│      │          │                                │                │，以新臺幣壹│  紙（見內政部警政│
  │  │      │不詳綽號│      │          │                                │                │仟元折算壹日│  署刑警局98檔244-│
  │  │      │「阿順」│      │          │                                │                │，減為有期徒│  16卷P126）      │
  │  │      │、「阿成│      │          │                                │                │刑壹月又拾伍│3.內政部警政署反詐│
  │  │      │」、「阿│      │          │                                │                │日，如易科罰│  騙案件紀錄表（見│
  │  │      │凱」、「│      │          │                                │                │金，以新臺幣│  內政部警政署刑警│
  │  │      │阿文」、│      │          │                                │                │壹仟元折算壹│  局98檔244-16卷P1│
  │  │      │「阿寶」│      │          │                                │                │日。        │  26背面）        │
  │  │      │、「同學│      │          │                                │                │            │                  │
  │  │      │」等成年│      │          │                                │                │            │                  │
  │  │      │男子及所│      │          │                                │                │            │                  │
  │  │      │屬犯罪集│      │          │                                │                │            │                  │
  │  │      │團成員  │      │          │                                │                │            │                  │
  ├─┼───┼────┼───┼─────┼────────────────┼────────┼──────┼─────────┤
  │7 │96年3 │癸○○、│壬○○│80,000元  │以0000000000號行動電話撥打被害人│臺中商業銀行員林│癸○○共同意│1.證人壬○○於警詢│
  │  │月5 日│陳政元、│      │          │行動電話，佯稱係被害人高中同學「│分行、戶名：張慧│圖為自己不法│  中之證述（見內政│
  │  │中午12│劉順成、│      │          │劉淑慧」，並佯稱保險費將到期無力│珠、帳號：067201│之所有，以詐│  部警政署刑警局98│
  │  │時50分│林立奇、│      │          │繳納，欲向被害人借錢，且向被害人│289722          │術使人將本人│  檔244-16卷P127-1│
  │  │許    │陳駿杰、│      │          │表示會將欠款於同年月7 日轉入被害│                │之物交付，處│  28）            │
  │  │      │蕭榮文、│      │          │人帳戶，使被害人陷於錯誤，依對方│                │有期徒刑月│2.臺灣土地銀行入戶│
  │  │      │林煜賢、│      │          │指示匯款至指定之帳戶內。        │                │，如易科罰金│  電匯申請書（見內│
  │  │      │真實年籍│      │          │                                │                │，以新臺幣壹│  政部警政署刑警局│
  │  │      │不詳綽號│      │          │                                │                │仟元折算壹日│  98檔244-16卷P128│
  │  │      │「阿順」│      │          │                                │                │，減為有期徒│  背面）          │
  │  │      │、「阿成│      │          │                                │                │刑壹月又拾伍│3.內政部警政署反詐│
  │  │      │」、「阿│      │          │                                │                │日，如易科罰│  騙案件紀錄表（見│
  │  │      │凱」、「│      │          │                                │                │金，以新臺幣│  內政部警政署刑警│
  │  │      │阿文」、│      │          │                                │                │壹仟元折算壹│  局98檔244-16卷P1│
  │  │      │「阿寶」│      │          │                                │                │日。        │  29）            │
  │  │      │、「同學│      │          │                                │                │            │                  │
  │  │      │」等成年│      │          │                                │                │            │                  │
  │  │      │男子及所│      │          │                                │                │            │                  │
  │  │      │屬犯罪集│      │          │                                │                │            │                  │
  │  │      │團成員  │      │          │                                │                │            │                  │
  ├─┼───┼────┼───┼─────┼────────────────┼────────┼──────┼─────────┤
  │8 │96年3 │癸○○、│卯○○│30,000元  │被害人在臺中市住處上網並進入SKYP│中國信託商業銀行│癸○○共同意│1.證人卯○○於警詢│
  │  │月21日│陳政元、│      │          │E 網路電話（0000000000、00000000│員林分行、戶名：│圖為自己不法│  中之證述（見內政│
  │  │晚間11│劉順成、│      │          │23 、0000000000、0000000000）時 │蕭榮文、帳號：32│之所有，以詐│  部警政署刑警局98│
  │  │時13分│林立奇、│      │          │，以自稱「小燕」女子身分向被害人│0000000000      │術使人將本人│  檔244-16卷P123-1│
  │  │許    │陳駿杰、│      │          │表示說如欲與之發生關係（援交）需│                │之物交付，處│  23背面）        │
  │  │      │蕭榮文、│      │          │至ATM 確認身份，使被害人陷於錯誤│                │有期徒刑月│2.中國信託客戶交易│
  │  │      │林煜賢、│      │          │，遂依對方指示操作，轉帳至對方指│                │，如易科罰金│  明細表1 紙（見內│
  │  │      │真實年籍│      │          │定之帳戶內。                    │                │，以新臺幣壹│  政部警政署刑警局│
  │  │      │不詳綽號│      │          │                                │                │仟元折算壹日│  98檔244-16卷P124│
  │  │      │「阿順」│      │          │                                │                │，減為有期徒│  ）              │
  │  │      │、「阿成│      │          │                                │                │刑壹月又拾伍│                  │
  │  │      │」、「阿│      │          │                                │                │日，如易科罰│                  │
  │  │      │凱」、「│      │          │                                │                │金，以新臺幣│                  │
  │  │      │阿文」、│      │          │                                │                │壹仟元折算壹│                  │
  │  │      │「阿寶」│      │          │                                │                │日。        │                  │
  │  │      │、「同學│      │          │                                │                │            │                  │
  │  │      │」等成年│      │          │                                │                │            │                  │
  │  │      │男子及所│      │          │                                │                │            │                  │
  │  │      │屬犯罪集│      │          │                                │                │            │                  │
  │  │      │團成員  │      │          │                                │                │            │                  │
  ├─┼───┼────┼───┼─────┼────────────────┼────────┼──────┼─────────┤
  │9 │96年4 │癸○○、│丑○○│70,168元  │在MSN 上向被害人自稱係「芽芽」之│中國信託員林分行│癸○○共同意│1.證人丑○○於警詢│
  │  │月5 日│陳政元、│      │          │女子，並邀約被害人於臺北縣淡水鎮│、戶名：林旆詩、│圖為自己不法│  中之證述（見內政│
  │  │晚間11│劉順成、│      │          │民族路屈臣氏見面，被害人抵達現場│帳號：0000000000│之所有，以詐│  部警政署刑警局98│
  │  │時許  │林立奇、│      │          │後即接獲無來電顯示之電話自稱為「│83；臺灣企銀、戶│術使人將本人│  檔244-16卷P157、│
  │  │      │陳駿杰、│      │          │芽芽」姊姊之電話，稱被害人需先至│名：李偉君、帳號│之物交付，處│  157背）         │
  │  │      │蕭榮文、│      │          │ATM 提款機操作以便確認身分，使被│：00000000000   │有期徒刑月│2.中國信託商業銀行│
  │  │      │林煜賢、│      │          │害人陷於錯誤，依對方指示轉帳1 筆│                │，如易科罰金│  客戶交易明細2 紙│
  │  │      │真實年籍│      │          │至指定帳戶內，對方嗣誆稱被害人操│                │，以新臺幣壹│  （見內政部警政署│
  │  │      │不詳綽號│      │          │作不當至系統故障，另有一名自稱「│                │仟元折算壹日│  刑警局98檔244-16│
  │  │      │「阿順」│      │          │陳哥」（0000000000）之男子與被害│                │，減為有期徒│  卷P158）        │
  │  │      │、「阿成│      │          │人通電話，向被害人表示需配合指示│                │刑壹月又拾伍│3.內政部警政署反詐│
  │  │      │」、「阿│      │          │操作，使系統回復正常，嗣後另有一│                │日，如易科罰│  騙案件紀錄表（見│
  │  │      │凱」、「│      │          │位自稱襄理之人告知被害人到臺北市│                │金，以新臺幣│  內政部警政署刑警│
  │  │      │阿文」、│      │          │北投區○○路217 號中國信託提款處│                │壹仟元折算壹│  局98檔244-16卷P1│
  │  │      │「阿寶」│      │          │，需依其指示操作，使被害人陷於錯│                │日。        │  59）            │
  │  │      │、「同學│      │          │誤，依對方指示匯款2 筆至指定之帳│                │            │                  │
  │  │      │」等成年│      │          │戶內。（分別於96年4 月6 日上午1 │                │            │                  │
  │  │      │男子及所│      │          │時27分匯款29,168元；同日下午2時 │                │            │                  │
  │  │      │屬犯罪集│      │          │45分匯款30,000元；同日下午2 時47│                │            │                  │
  │  │      │團成員  │      │          │分匯款11,000元）                │                │            │                  │
  │  │      │        │      │          │                                │                │            │                  │
  │  │      │        │      │          │                                │                │            │                  │
  │  │      │        │      │          │                                │                │            │                  │
  ├─┼───┼────┼───┼─────┼────────────────┼────────┼──────┼─────────┤
  │10│96年4 │癸○○、│乙○○│119,000元 │在MSN 聊天室向被害人自稱係「小涵│第一銀行斗南分行│癸○○共同意│1.證人乙○○於警詢│
  │  │月8 日│陳政元、│      │          │」之女子，並詢問被害人是否要援交│、戶名：林妍君、│圖為自己不法│  中之證述（見內政│
  │  │下午2 │劉順成、│      │          │，被害人與自稱「小涵」之女子以3,│帳號：000-000000│之所有，以詐│  部警政署刑警局98│
  │  │時30分│林立奇、│      │          │500 元之價格達成援交協議，使被害│13631 ；新竹商銀│術使人將本人│  檔244-16卷P160-1│
  │  │      │陳駿杰、│      │          │人陷於錯誤，依對方指示匯款共8 筆│、戶名：謝函書、│之物交付，處│  61）            │
  │  │      │蕭榮文、│      │          │至指定之帳戶。（分別匯款3, 000元│帳號：0000000000│有期徒刑月│2.內政部警政署反詐│
  │  │      │林煜賢、│      │          │；7,000 元；13,000元；24,000元；│9 ；新竹商銀、戶│，如易科罰金│  騙案件紀錄表（見│
  │  │      │真實年籍│      │          │23,000元；1,000 元；19,000元；29│名：葉菁榕、帳號│，以新臺幣壹│  內政部警政署刑警│
  │  │      │不詳綽號│      │          │,000 元）                       │：000000000000  │仟元折算壹日│  局98檔244-16卷P1│
  │  │      │「阿順」│      │          │                                │                │，減為有期徒│  61背面）        │
  │  │      │、「阿成│      │          │                                │                │刑壹月又拾伍│                  │
  │  │      │」、「阿│      │          │                                │                │日，如易科罰│                  │
  │  │      │凱」、「│      │          │                                │                │金，以新臺幣│                  │
  │  │      │阿文」、│      │          │                                │                │壹仟元折算壹│                  │
  │  │      │「阿寶」│      │          │                                │                │日。        │                  │
  │  │      │、「同學│      │          │                                │                │            │                  │
  │  │      │」等成年│      │          │                                │                │            │                  │
  │  │      │男子及所│      │          │                                │                │            │                  │
  │  │      │屬犯罪集│      │          │                                │                │            │                  │
  │  │      │團成員  │      │          │                                │                │            │                  │
  ├─┼───┼────┼───┼─────┼────────────────┼────────┼──────┼─────────┤
  │11│96年4 │癸○○、│寅○○│4,999元   │撥打被害人電話，向被害人佯稱前曾│中華郵政伸港全興│癸○○共同意│1.證人寅○○於警詢│
  │  │月23日│陳政元、│      │          │上網購物，匯款時設定成分期付款有│郵局、戶名：陳文│圖為自己不法│  中之證述（見內政│
  │  │晚間7 │劉順成、│      │          │誤，需被害人重為設定，使被害人陷│政、帳號：008122│之所有，以詐│  部警政署刑警局98│
  │  │時40分│林立奇、│      │          │於錯誤，依對方指示至提款機操作而│00000000        │術使人將本人│  檔244-16卷P164、│
  │  │      │陳駿杰、│      │          │匯款至指定之帳戶。              │                │之物交付，處│  164背面）       │
  │  │      │蕭榮文、│      │          │                                │                │有期徒刑月│2.中華郵政ATM 交易│
  │  │      │林煜賢、│      │          │                                │                │，如易科罰金│  明細表1 紙（見內│
  │  │      │真實年籍│      │          │                                │                │，以新臺幣壹│  政部警政署刑警局│
  │  │      │不詳綽號│      │          │                                │                │仟元折算壹日│  98檔244-16卷P165│
  │  │      │「阿順」│      │          │                                │                │，減為有期徒│  ）              │
  │  │      │、「阿成│      │          │                                │                │刑壹月又拾伍│3.內政部警政署反詐│
  │  │      │」、「阿│      │          │                                │                │日，如易科罰│  騙案件紀錄表（見│
  │  │      │凱」、「│      │          │                                │                │金，以新臺幣│  內政部警政署刑警│
  │  │      │阿文」、│      │          │                                │                │壹仟元折算壹│  局98檔244-16卷P │
  │  │      │「阿寶」│      │          │                                │                │日。        │  165背面）       │
  │  │      │、「同學│      │          │                                │                │            │                  │
  │  │      │」等成年│      │          │                                │                │            │                  │
  │  │      │男子及所│      │          │                                │                │            │                  │
  │  │      │屬犯罪集│      │          │                                │                │            │                  │
  │  │      │團成員  │      │          │                                │                │            │                  │
  ├─┼───┼────┼───┼─────┼────────────────┼────────┼──────┼─────────┤
  │12│96年4 │癸○○、│戊○○│9,912元   │撥打被害人電話，向被害人佯稱因曾│中華郵政伸港全興│癸○○共同意│1.證人戊○○於警詢│
  │  │月23日│陳政元、│      │          │在YAHOO 拍賣網站購物，帳戶遭設定│郵局、戶名：陳文│圖為自己不法│  中之證述（見內政│
  │  │晚間9 │劉順成、│      │          │為約定帳戶，若不取消約定帳戶則會│政、帳號：008122│之所有，以詐│  部警政署刑警局98│
  │  │時17分│林立奇、│      │          │由被害人之帳戶中自動扣款給對方，│00000000        │術使人將本人│  檔244-16卷P166、│
  │  │      │陳駿杰、│      │          │使被害人陷於錯誤，依對方指示至臺│                │之物交付，處│  166背面）       │
  │  │      │蕭榮文、│      │          │大校園內之提款機操作而匯款至指定│                │有期徒刑月│2.中華郵政ATM 交易│
  │  │      │林煜賢、│      │          │之帳戶。                        │                │，如易科罰金│  明細表1 紙（見內│
  │  │      │真實年籍│      │          │                                │                │，以新臺幣壹│  政部警政署刑警局│
  │  │      │不詳綽號│      │          │                                │                │仟元折算壹日│  98檔244-16卷P167│
  │  │      │「阿順」│      │          │                                │                │，減為有期徒│  ）              │
  │  │      │、「阿成│      │          │                                │                │刑壹月又拾伍│3.內政部警政署反詐│
  │  │      │」、「阿│      │          │                                │                │日，如易科罰│  騙案件紀錄表（見│
  │  │      │凱」、「│      │          │                                │                │金，以新臺幣│  內政部警政署刑警│
  │  │      │阿文」、│      │          │                                │                │壹仟元折算壹│  局98檔244-16卷P │
  │  │      │「阿寶」│      │          │                                │                │日。        │  167背面）       │
  │  │      │、「同學│      │          │                                │                │            │                  │
  │  │      │」等成年│      │          │                                │                │            │                  │
  │  │      │男子及所│      │          │                                │                │            │                  │
  │  │      │屬犯罪集│      │          │                                │                │            │                  │
  │  │      │團成員  │      │          │                                │                │            │                  │
  ├─┼───┼────┼───┼─────┼────────────────┼────────┼──────┼─────────┤
  │13│96年4 │癸○○、│甲○○│2,983元   │撥打被害人電話，向被害人誆稱前於│中華郵政伸港全興│癸○○共同意│1.證人甲○○於警詢│
  │  │月23日│陳政元、│      │          │3 月份購買商品時所轉帳之帳號係分│郵局、戶名：陳文│圖為自己不法│  中之證述（見內政│
  │  │晚間10│劉順成、│      │          │期付款帳號，向被害人稱需至提款機│政、帳號：008122│之所有，以詐│  部警政署刑警局98│
  │  │時20分│林立奇、│      │          │前操作，方能取消自動扣款，使被害│00000000        │術使人將本人│  檔244-16卷P162- │
  │  │      │陳駿杰、│      │          │人陷於錯誤，依對方指示操作匯款至│                │之物交付，處│  162背面）       │
  │  │      │蕭榮文、│      │          │指定帳戶。                      │                │有期徒刑月│2.中華郵政ATM 交易│
  │  │      │林煜賢、│      │          │                                │                │，如易科罰金│  明細表1 紙（見內│
  │  │      │真實年籍│      │          │                                │                │，以新臺幣壹│  政部警政署刑警局│
  │  │      │不詳綽號│      │          │                                │                │仟元折算壹日│  98檔244-16卷P163│
  │  │      │「阿順」│      │          │                                │                │，減為有期徒│  ）              │
  │  │      │、「阿成│      │          │                                │                │刑壹月又拾伍│3.內政部警政署反詐│
  │  │      │」、「阿│      │          │                                │                │日，如易科罰│  騙案件紀錄表（見│
  │  │      │凱」、「│      │          │                                │                │金，以新臺幣│  內政部警政署刑警│
  │  │      │阿文」、│      │          │                                │                │壹仟元折算壹│  局98檔244-16卷P │
  │  │      │「阿寶」│      │          │                                │                │日。        │  163背面）       │
  │  │      │、「同學│      │          │                                │                │            │                  │
  │  │      │」等成年│      │          │                                │                │            │                  │
  │  │      │男子及所│      │          │                                │                │            │                  │
  │  │      │屬犯罪集│      │          │                                │                │            │                  │
  │  │      │團成員  │      │          │                                │                │            │                  │
  ├─┼───┼────┼───┼─────┼────────────────┼────────┼──────┼─────────┤
  │14│96年4 │癸○○、│庚○○│10,000元  │佯稱被害人朋友「小C 」之女子以09│中國信託商業銀行│癸○○共同意│1.證人庚○○於警詢│
  │  │月27日│陳政元、│      │          │00000000號撥打被害人電話，誆稱要│大安分行、戶名：│圖為自己不法│  中之證述（見內政│
  │  │下午2 │劉順成、│      │          │繳交保費但身上沒錢，故欲向被害人│王李秀娟、帳號：│之所有，以詐│  部警政署刑警局98│
  │  │時30分│林立奇、│      │          │借款5 萬元，並佯稱同年5 月5日 會│000000000000    │術使人將本人│  檔244-16卷P135-1│
  │  │      │陳駿杰、│      │          │還錢，使被害人陷於錯誤，遂依對方│                │之物交付，處│  36）            │
  │  │      │蕭榮文、│      │          │指示匯款1 萬元至指定之帳戶內。  │                │有期徒刑月│2.中國信託客戶交易│
  │  │      │林煜賢、│      │          │                                │                │，如易科罰金│  明細表1 紙（見內│
  │  │      │真實年籍│      │          │                                │                │，以新臺幣壹│  政部警政署刑警局│
  │  │      │不詳綽號│      │          │                                │                │仟元折算壹日│  98檔244-16卷P136│
  │  │      │「阿順」│      │          │                                │                │。          │  背面）          │
  │  │      │、「阿成│      │          │                                │                │            │3.內政部警政署反詐│
  │  │      │」、「阿│      │          │                                │                │            │  騙案件紀錄表（見│
  │  │      │凱」、「│      │          │                                │                │            │  內政部警政署刑警│
  │  │      │阿文」、│      │          │                                │                │            │  局98檔244-16卷P │
  │  │      │「阿寶」│      │          │                                │                │            │  137背面）       │
  │  │      │、「同學│      │          │                                │                │            │                  │
  │  │      │」等成年│      │          │                                │                │            │                  │
  │  │      │男子及所│      │          │                                │                │            │                  │
  │  │      │屬犯罪集│      │          │                                │                │            │                  │
  │  │      │團成員  │      │          │                                │                │            │                  │
  ├─┼───┼────┼───┼─────┼────────────────┼────────┼──────┼─────────┤
  │15│96年5 │癸○○、│辰○○│30,000元  │佯稱被害人友人之女子以0000000000│臺東企銀臺北分行│癸○○共同意│1.證人辰○○於警詢│
  │  │月9 日│郭律佑、│      │          │號撥打被害人電話，被害人誤以為對│、戶名：劉明喜、│圖為自己不法│  中之證述（見內政│
  │  │上午11│陳政元、│      │          │方為其友人陳麗珠，向被害人佯稱有│帳號：0000000000│之所有，以詐│  部警政署刑警局98│
  │  │時    │劉順成、│      │          │急用急需借款，使被害人陷於錯誤，│193             │術使人將本人│  檔244-16卷P138- │
  │  │      │林立奇、│      │          │於96年5 月9 日12時許至苗栗縣竹南│                │之物交付，處│  138背面）       │
  │  │      │陳駿杰、│      │          │鎮○○路61號玉山銀行匯款。      │                │有期徒刑月│2.玉山銀行匯款回條│
  │  │      │蕭榮文、│      │          │                                │                │，如易科罰金│  1 紙（見內政部警│
  │  │      │林煜賢、│      │          │                                │                │，以新臺幣壹│  政署刑警局98檔24│
  │  │      │真實年籍│      │          │                                │                │仟元折算壹日│  4-16卷P139）    │
  │  │      │不詳綽號│      │          │                                │                │。          │3.內政部警政署反詐│
  │  │      │「阿順」│      │          │                                │                │            │  騙案件紀錄表（見│
  │  │      │、「阿成│      │          │                                │                │            │  內政部警政署刑警│
  │  │      │」、「阿│      │          │                                │                │            │  局98檔244-16卷P1│
  │  │      │凱」、「│      │          │                                │                │            │  39背面）        │
  │  │      │阿文」、│      │          │                                │                │            │                  │
  │  │      │「阿寶」│      │          │                                │                │            │                  │
  │  │      │、「同學│      │          │                                │                │            │                  │
  │  │      │」等成年│      │          │                                │                │            │                  │
  │  │      │男子及所│      │          │                                │                │            │                  │
  │  │      │屬犯罪集│      │          │                                │                │            │                  │
  │  │      │團成員  │      │          │                                │                │            │                  │
  ├─┼───┼────┼───┼─────┼────────────────┼────────┼──────┼─────────┤
  │16│96年5 │癸○○、│酉○○│50,000元  │撥打被害人電話，在被害人自稱國稅│臺東企銀臺北分行│癸○○共同意│1.證人酉○○於警詢│
  │  │月9 日│郭律佑、│      │          │局人員，誆稱需匯款50,000元至指定│、戶名：劉明喜、│圖為自己不法│  中之證述（見內政│
  │  │      │陳政元、│      │          │帳戶方能退稅，使被害人陷於錯誤，│帳號：0000000000│之所有，以詐│  部警政署刑警局98│
  │  │      │劉順成、│      │          │依對方指示於同日下午2 時13分許至│1936            │術使人將本人│  檔244-16卷P140、│
  │  │      │林立奇、│      │          │新竹第一信用合作社匯款至指定帳戶│                │之物交付，處│  140背面）       │
  │  │      │陳駿杰、│      │          │。                              │                │有期徒刑月│2.新竹第一信用合作│
  │  │      │蕭榮文、│      │          │                                │                │，如易科罰金│  社匯款委託書1 紙│
  │  │      │林煜賢、│      │          │                                │                │，以新臺幣壹│  （見內政部警政署│
  │  │      │真實年籍│      │          │                                │                │仟元折算壹日│  刑警局98檔244-16│
  │  │      │不詳綽號│      │          │                                │                │。          │  卷P141）        │
  │  │      │「阿順」│      │          │                                │                │            │3.內政部警政署反詐│
  │  │      │、「阿成│      │          │                                │                │            │  騙案件紀錄表（見│
  │  │      │」、「阿│      │          │                                │                │            │  內政部警政署刑警│
  │  │      │凱」、「│      │          │                                │                │            │  局98檔244-16卷P1│
  │  │      │阿文」、│      │          │                                │                │            │  41背面）        │
  │  │      │「阿寶」│      │          │                                │                │            │                  │
  │  │      │、「同學│      │          │                                │                │            │                  │
  │  │      │」等成年│      │          │                                │                │            │                  │
  │  │      │男子及所│      │          │                                │                │            │                  │
  │  │      │屬犯罪集│      │          │                                │                │            │                  │
  │  │      │團成員  │      │          │                                │                │            │                  │
  ├─┼───┼────┼───┼─────┼────────────────┼────────┼──────┼─────────┤
  │17│96年5 │癸○○、│戌○○│830,000元 │被害人上雅虎奇摩拍賣網站，在汽車│第一銀行新化分行│癸○○共同意│1.證人戌○○於警詢│
  │  │月9 日│郭律佑、│      │          │拍賣項下因刊登一部低於市價、廠牌│、戶名：蔡杰廷、│圖為自己不法│  中之證述（見內政│
  │  │      │陳政元、│      │          │AUDI、車型A6、2400CC之汽車，被害│帳號：0000000000│之所有，以詐│  部警政署刑警局98│
  │  │      │劉順成、│      │          │人欲購買，便與賣家聯繫，賣家誆稱│7 ；臺東企銀信義│術使人將本人│  檔244-16卷P142、│
  │  │      │林立奇、│      │          │需先匯訂金30,000元至指定帳戶，嗣│分行、戶名：江家│之物交付，處│  142背）         │
  │  │      │陳駿杰、│      │          │又稱需匯入800,000 元至指定帳戶，│榮、帳號：360100│有期徒刑月│2.臺灣土地銀行入戶│
  │  │      │蕭榮文、│      │          │使被害人陷於錯誤，便依對方指示分│0000000         │，如易科罰金│  電匯申請書1 紙（│
  │  │      │林煜賢、│      │          │別轉帳2 筆至對方指定帳戶。（分別│                │，以新臺幣壹│  見內政部警政署刑│
  │  │      │真實年籍│      │          │於96年5 月10日15時37分匯款30,000│                │仟元折算壹日│  警局98檔244-16卷│
  │  │      │不詳綽號│      │          │元；96年5 月23日11時許匯款800,00│                │。          │  P143背面）      │
  │  │      │「阿順」│      │          │0 元）                          │                │            │3.內政部警政署反詐│
  │  │      │、「阿成│      │          │                                │                │            │  騙案件紀錄表（見│
  │  │      │」、「阿│      │          │                                │                │            │  內政部警政署刑警│
  │  │      │凱」、「│      │          │                                │                │            │  局98檔244-16卷P1│
  │  │      │阿文」、│      │          │                                │                │            │  45背面）        │
  │  │      │「阿寶」│      │          │                                │                │            │4.蔡杰廷之第一銀行│
  │  │      │、「同學│      │          │                                │                │            │  活期儲蓄存款存摺│
  │  │      │」等成年│      │          │                                │                │            │  及其交易明細表（│
  │  │      │男子及所│      │          │                                │                │            │  見內政部警政署刑│
  │  │      │屬犯罪集│      │          │                                │                │            │  警局98檔244-16卷│
  │  │      │團成員  │      │          │                                │                │            │  P144、145）     │
  │  │      │        │      │          │                                │                │            │                  │
  │  │      │        │      │          │                                │                │            │                  │
  │  │      │        │      │          │                                │                │            │                  │
  ├─┼───┼────┼───┼─────┼────────────────┼────────┼──────┼─────────┤
  │18│96年3 │癸○○、│申○○│5,463,100 │以0000000000、0000000000、+86159│臺中商銀田中分行│癸○○共同意│1.證人申○○於警詢│
  │  │月1 日│郭律佑、│      │元        │374551行動電話分別撥打被害人電話│、戶名：蕭東振、│圖為自己不法│  中之證述（見內政│
  │  │至96年│陳政元、│      │          │及傳送簡訊之方式，假冒臺中台灣地│帳號：0000000000│之所有，以詐│  部警政署刑警局98│
  │  │6 月間│劉順成、│      │          │方法院檢察署警官「林志祥」及文書│03；臺灣郵政彰化│術使人將本人│  檔244-16卷P111- │
  │  │      │林立奇、│      │          │科「宋先生」，佯稱破獲香港彩券局│社頭郵局、戶名：│之物交付，處│  -P114）         │
  │  │      │陳駿杰、│      │          │詐騙案，需釐清被害人與詐騙集團之│蕭榮文、帳號：  │有期徒刑月│2.合作金庫銀行匯款│
  │  │      │蕭榮文、│      │          │關係，而需將其所有帳戶中款項匯入│000000 00000000 │，如易科罰金│  申請書回條聯2 紙│
  │  │      │林煜賢、│      │          │指定帳戶內以利管控，使被害人陷於│；中國信託商業銀│，以新臺幣壹│  （見內政部警政署│
  │  │      │真實年籍│      │          │錯誤，便依其指示先後利用ATM 、臨│行、戶名：周宜青│仟元折算壹日│  刑警局98檔244-16│
  │  │      │不詳綽號│      │          │櫃匯款共14次至指定之帳戶內。（分│、帳號：00000000│。          │  卷P115）        │
  │  │      │「阿順」│      │          │別於96年3 月1 日匯款180,000 元；│4608            │            │3.郵政跨行匯款申請│
  │  │      │、「阿成│      │          │96年3 月2 日匯款18,100元；96年3 │                │            │  書1 紙（見內政部│
  │  │      │」、「阿│      │          │月7 日匯款30,000元；96年3 月20日│                │            │  警政署刑警局98檔│
  │  │      │凱」、「│      │          │匯款300,000 元；96年3 月20日匯款│                │            │  244-16卷P116）  │
  │  │      │阿文」、│      │          │218,000 元；96年3 月23日匯款68, │                │            │4.郵政國內匯款執據│
  │  │      │「阿寶」│      │          │000 元；96年3 月23日匯款298,000 │                │            │  1 紙（見內政部警│
  │  │      │、「同學│      │          │ 元；96年3 月27日匯款234,000 元 │                │            │  政署刑警局98檔24│
  │  │      │」等成年│      │          │；96年5 月2 日匯款1,100,000 元、│                │            │  4-16卷P117）    │
  │  │      │男子及所│      │          │1, 000,000元、1,790,000 元；96年│                │            │5.中國信託商業銀行│
  │  │      │屬犯罪集│      │          │5 月31日匯款120,000 元、40,000元│                │            │  存入憑證6 紙（見│
  │  │      │團成員  │      │          │；96年6 月5 日匯款67,000元）    │                │            │  內政部警政署刑警│
  │  │      │        │      │          │                                │                │            │  局98檔244-16卷P1│
  │  │      │        │      │          │                                │                │            │  18-119 ）       │
  │  │      │        │      │          │                                │                │            │6.土地銀行帳號0960│
  │  │      │        │      │          │                                │                │            │  00000000存摺明細│
  │  │      │        │      │          │                                │                │            │  內頁影本（見內政│
  │  │      │        │      │          │                                │                │            │  部警政署刑警局98│
  │  │      │        │      │          │                                │                │            │  檔244-16卷P120-1│
  │  │      │        │      │          │                                │                │            │  21）            │
  │  │      │        │      │          │                                │                │            │                  │
  │  │      │        │      │          │                                │                │            │                  │
  ├─┼───┼────┼───┼─────┼────────────────┼────────┼──────┼─────────┤
  │19│96年6 │癸○○、│巳○○│480,000元 │被害人於96年6 月12日在家中上雅虎│花蓮第一信用合作│癸○○共同意│1.證人巳○○於警詢│
  │  │月12日│郭律佑、│      │          │奇摩拍賣網頁（hay200011） 柏威車│社慶豐分行、戶名│圖為自己不法│  中之證述（見內政│
  │  │下午3 │陳政元、│      │          │庫，因欲購買一部廠牌BMW 、型號X5│：陳玫伊、帳號：│之所有，以詐│  部警政署刑警局98│
  │  │時許、│劉順成、│      │          │休旅車，便依網頁上顯示聯絡電話09│00000000000000；│術使人將本人│  檔244-16卷P146-1│
  │  │同年月│林立奇、│      │          │00000000與自稱「林柏威」之男子聯│兆豐國際商業銀行│之物交付，處│  47）            │
  │  │19日晚│陳駿杰、│      │          │絡商討買車事宜，雙方在電話中談妥│北新分行、戶名：│有期徒刑月│2.京城銀行匯款委託│
  │  │間8 時│蕭榮文、│      │          │價錢後，被害人遂依對方指示匯款30│張晶佩、帳號：02│，如易科罰金│  書（證明聯）2 紙│
  │  │許    │林煜賢、│      │          │,000元訂金至指定帳戶，嗣於同年月│000000000       │，以新臺幣壹│  （見內政部警政署│
  │  │      │真實年籍│      │          │19日晚間8 時許接獲自稱「劉至成」│                │仟元折算壹日│   刑警局98檔244-1│
  │  │      │不詳綽號│      │          │以0000000000號來電誆稱其係上開車│                │。          │   6卷P148）      │
  │  │      │「阿順」│      │          │廠辦理買賣過戶之會計師，要求被害│                │            │3.內政部警政署反詐│
  │  │      │、「阿成│      │          │人需在翌日（20日）凌晨3 時許至永│                │            │  騙案件紀錄表（見│
  │  │      │」、「阿│      │          │康交流道空軍一號（天地銀）巴士站│                │            │  內政部警政署刑警│
  │  │      │凱」、「│      │          │提領黃色包裹，裡面載有指定帳戶存│                │            │  局98檔244-16卷P1│
  │  │      │阿文」、│      │          │摺及印章，要求被害人匯款450,00  │                │            │  49）            │
  │  │      │「阿寶」│      │          │0 至該指定帳戶，另於同日下午1 時│                │            │                  │
  │  │      │、「同學│      │          │許，「劉至成」來電告知存摺寄錯，│                │            │                  │
  │  │      │」等成年│      │          │需將錢提領出來，復寄另一本指定帳│                │            │                  │
  │  │      │男子及所│      │          │戶之存摺、印章及提款卡，使被害人│                │            │                  │
  │  │      │屬犯罪集│      │          │陷於錯誤便依對方指示，分別匯款2 │                │            │                  │
  │  │      │團成員  │      │          │筆至對方指定之帳戶內。（分別於96│                │            │                  │
  │  │      │        │      │          │年6 月12日下午3 時許匯款30,000元│                │            │                  │
  │  │      │        │      │          │、96年6 月20日匯款450,000 元）  │                │            │                  │
  └─┴───┴────┴───┴─────┴────────────────┴────────┴──────┴─────────┘
附表二：
  ┌─┬───┬────┬───┬─────┬────────────────┬────────┬──────┬─────────┐
  │編│時  間│行為人  │被害人│匯款金額（│     恐  嚇 取  財   方   法    │供犯罪用金融帳戶│主       文 │    證      據    │
  │號│      │        │      │新臺幣）  │                                │                │            │                  │
  │  │      │        │      │          │                                │                │            │                  │
  ├─┼───┼────┼───┼─────┼────────────────┼────────┼──────┼─────────┤
  │1 │96年4 │癸○○、│丁○○│50,000元  │以無來電顯示之方式撥打被害人行動│中壢市○○路郵局│癸○○共同意│1.證人丁○○於警詢│
  │  │月16日│陳政元、│      │          │電話，佯稱被害人兒子吳宗林與對方│、戶名：黃朝明、│圖為自己不法│  中之證述（見內政│
  │  │下午4 │劉順成、│      │          │有債務問題，且被害人兒子在對方手│帳號：000000000 │之所有，以恐│  部警政署刑警局98│
  │  │時許  │林立奇、│      │          │中需拿錢出來處理，使被害人心生畏│22972           │嚇使人將本人│  檔244-16卷P132-1│
  │  │      │陳駿杰、│      │          │懼，對方後稱被害人兒子欠其20 萬 │                │之物交付，處│  33）            │
  │  │      │蕭榮文、│      │          │元，經被害人表示並無現款20萬元，│                │有期徒刑陸月│2.郵政國內匯款執據│
  │  │      │林煜賢、│      │          │方與對方達成協議先支付5 萬元，被│                │，如易科罰金│  1 紙（見內政部警│
  │  │      │真實年籍│      │          │害人遂依對方指示，於同日下午4 時│                │，以新臺幣壹│  政署刑警局98檔24│
  │  │      │不詳綽號│      │          │34分許至臺中市○○路大坑口郵局臨│                │仟元折算壹日│  4-16卷P133背）  │
  │  │      │「阿順」│      │          │櫃匯款至對方指定之帳戶內。      │                │，減為有期徒│3.內政部警政署反詐│
  │  │      │、「阿成│      │          │                                │                │刑月，如易│  騙案件紀錄表（見│
  │  │      │」、「阿│      │          │                                │                │科罰金，以新│  內政部警政署刑警│
  │  │      │凱」、「│      │          │                                │                │台幣壹仟元折│  局98檔244-16卷P1│
  │  │      │阿文」、│      │          │                                │                │算壹日。    │  34）            │
  │  │      │「阿寶」│      │          │                                │                │            │                  │
  │  │      │、「同學│      │          │                                │                │            │                  │
  │  │      │」等成年│      │          │                                │                │            │                  │
  │  │      │男子及所│      │          │                                │                │            │                  │
  │  │      │屬犯罪集│      │          │                                │                │            │                  │
  │  │      │團成員  │      │          │                                │                │            │                  │
  │  │      │        │      │          │                                │                │            │                  │
  └─┴───┴────┴───┴─────┴────────────────┴────────┴──────┴─────────┘
附表三：
   ┌──┬──────────────┬────┬───────────┐
   │編號│扣押物品                    │數量    │備註                  │
   ├──┼──────────────┼────┼───────────┤
   │ 1  │門號0000000000行動電話（序  │1 支    │被告否認其所有，無證據│
   │    │號0000000000000000）        │        │證明係被告或共犯所有並│
   │    │                            │        │供本件犯行所用        │
   ├──┼──────────────┼────┼───────────┤
   │ 2  │門號0000000000行動電話（序  │1 支    │被告否認其所有，無證據│
   │    │號0000000000000000）        │        │證明係被告或共犯所有並│
   │    │                            │        │供本件犯行所用        │
   ├──┼──────────────┼────┼───────────┤
   │ 3  │門號0000000000行動電話（序  │1 支    │被告否認其所有，無證據│
   │    │號000000000000000）         │        │證明係被告或共犯所有並│
   │    │                            │        │供本件犯行所用        │
   ├──┼──────────────┼────┼───────────┤
   │ 4  │門號0000000000行動電話（序  │1 支    │被告否認其所有，無證據│
   │    │號00000000000000000）       │        │證明係被告或共犯所有並│
   │    │                            │        │供本件犯行所用        │
   ├──┼──────────────┼────┼───────────┤
   │ 5  │舉發違反道路交通管理事件通  │1 張    │與本案無關            │
   │    │知單（邱德寶）              │        │                      │
   ├──┼──────────────┼────┼───────────┤
   │ 6  │邱德昌汽車駕駛執照（駕照號  │1 張    │與本案無關            │
   │    │碼：Ｚ000000000）            │        │                      │
   ├──┼──────────────┼────┼───────────┤
   │ 7  │邱德寶汽車駕駛執照（駕照號  │1 張    │與本案無關            │
   │    │碼：Ｚ000000000）            │        │                      │
   ├──┼──────────────┼────┼───────────┤
   │ 8  │萬泰銀行卡號000-000000000   │1 張    │與本案無關            │
   │    │金融卡                      │        │                      │
   ├──┼──────────────┼────┼───────────┤
   │ 9  │臺新銀行卡號00000000000000  │1 張    │與本案無關            │
   │    │04金融卡                    │        │                      │
   ├──┼──────────────┼────┼───────────┤
   │ 10 │臺灣郵政公司卡號            │1 張    │與本案無關            │
   │    │00000000000000金融卡        │        │                      │
   ├──┼──────────────┼────┼───────────┤
   │ 11 │萬泰銀行卡號000-000000000   │1 張    │與本案無關            │
   │    │金融卡                      │        │                      │
   ├──┼──────────────┼────┼───────────┤
   │ 12 │中國信託銀行帳號            │1 張    │與本案無關            │
   │    │000000000000金融卡          │        │                      │
   ├──┼──────────────┼────┼───────────┤
   │ 13 │玉山銀行帳號000000000000金  │1 張    │與本案無關            │
   │    │融卡                        │        │                      │
   ├──┼──────────────┼────┼───────────┤
   │ 14 │查詢電址等個人資料價目表    │1 張    │與本案無關            │
   ├──┼──────────────┼────┼───────────┤
   │ 15 │臺灣銀行買匯水單            │1 張    │與本案無關            │
   ├──┼──────────────┼────┼───────────┤
   │ 16 │郭律佑身分證影本（身分證統  │1 張    │被告否認其所有，無證據│
   │    │一編號：Ｚ000000000號）      │        │證明係被告或共犯所有並│
   │    │                            │        │供本件犯行所用        │
   ├──┼──────────────┼────┼───────────┤
   │ 17 │天○○身分證影本（身分證統  │1 張    │被告否認其所有，無證據│
   │    │一編號：Ｚ000000000號）      │        │證明係被告或共犯所有並│
   │    │                            │        │供本件犯行所用        │
   ├──┼──────────────┼────┼───────────┤
   │ 18 │ATM提款單                   │1 疊    │被告否認其所有，無證據│
   │    │                            │        │證明係被告或共犯所有並│
   │    │                            │        │供本件犯行所用        │
   ├──┼──────────────┼────┼───────────┤
   │ 19 │筆記簿                      │2 本    │被告否認其所有，無證據│
   │    │                            │        │證明係被告或共犯所有並│
   │    │                            │        │供本件犯行所用        │
   ├──┼──────────────┼────┼───────────┤
   │ 20 │記載王健宇等人個人資料紙條  │1 疊    │被告否認其所有，無證據│
   │    │                            │        │證明係被告或共犯所有並│
   │    │                            │        │供本件犯行所用        │
   ├──┼──────────────┼────┼───────────┤
   │ 21 │記載提供網路下單服務銀行網  │1 本    │被告否認其所有，無證據│
   │    │址資料                      │        │證明係被告或共犯所有並│
   │    │                            │        │供本件犯行所用        │
   ├──┼──────────────┼────┼───────────┤
   │ 22 │空白借款證明書              │1 本    │被告否認其所有，無證據│
   │    │                            │        │證明係被告或共犯所有並│
   │    │                            │        │供本件犯行所用        │
   ├──┼──────────────┼────┼───────────┤
   │ 23 │隨身碟                      │1 個    │與本案無關            │
   └──┴──────────────┴────┴───────────┘
附表四：
   ┌──┬─────────────┬─────┬───────────┐
   │編號│扣押物品                  │數量      │備註                  │
   ├──┼─────────────┼─────┼───────────┤
   │ 1  │筆記型電腦（ASUS、VERSAPRO│3 臺      │被告否認其所有，無證據│
   │    │NX 、ACER）               │          │證明係被告或共犯所有並│
   │    │                          │          │供本件犯行所用        │
   ├──┼─────────────┼─────┼───────────┤
   │ 2  │記載5/27阿順紙張          │1 張      │被告否認其所有，無證據│
   │    │                          │          │證明係被告或共犯所有並│
   │    │                          │          │供本件犯行所用        │
   ├──┼─────────────┼─────┼───────────┤
   │ 3  │記載退款紙張（姓名：子○○│1 張      │被告否認其所有，無證據│
   │    │）                        │          │證明係被告或共犯所有並│
   │    │                          │          │供本件犯行所用        │
   ├──┼─────────────┼─────┼───────────┤
   │ 4  │申請資料明細表            │3 張      │被告否認其所有，無證據│
   │    │                          │          │證明係被告或共犯所有並│
   │    │                          │          │供本件犯行所用        │
   ├──┼─────────────┼─────┼───────────┤
   │ 5  │新光金控存款簿            │1 本      │被告否認其所有，無證據│
   │    │                          │          │證明係被告或共犯所有並│
   │    │                          │          │供本件犯行所用        │
   ├──┼─────────────┼─────┼───────────┤
   │ 6  │記事本（ACASIA）          │1 本      │被告否認其所有，無證據│
   │    │                          │          │證明係被告或共犯所有並│
   │    │                          │          │供本件犯行所用        │
   ├──┼─────────────┼─────┼───────────┤
   │ 7  │記事本（北市、張雅蕙）    │1 本      │被告否認其所有，無證據│
   │    │                          │          │證明係被告或共犯所有並│
   │    │                          │          │供本件犯行所用        │
   ├──┼─────────────┼─────┼───────────┤
   │ 8  │查扣電腦桌面資料夾列印資料│5 張      │被告否認其所有，無證據│
   │    │（奇摩新帳號）（ASUS，開機│          │證明係被告或共犯所有並│
   │    │密碼bingo）               │          │供本件犯行所用        │
   ├──┼─────────────┼─────┼───────────┤
   │ 9  │查扣電腦桌面資料夾列印資料│8 張      │被告否認其所有，無證據│
   │    │（aa0000000@yahoo.com.tw) │          │證明係被告或共犯所有並│
   │    │（ASUS，開機密碼bingo）   │          │供本件犯行所用        │
   └──┴─────────────┴─────┴───────────┘
附表五：
   ┌──┬─────────────┬─────┬───────────┐
   │編號│扣押物品                  │數量      │備註                  │
   ├──┼─────────────┼─────┼───────────┤
   │ 1  │陳玫伊身分證及健保卡（身分│2 張      │被告否認其所有，無證據│
   │    │證統一編號：Ｚ000000000號）│          │證明係被告或共犯所有並│
   │    │                          │          │供本件犯行所用        │
   ├──┼─────────────┼─────┼───────────┤
   │ 2  │邱富山身分證影本（身分證統│1 張      │與本案無關            │
   │    │一編號：Ｚ000000000號）    │          │                      │
   ├──┼─────────────┼─────┼───────────┤
   │ 3  │信用卡（Maser Card）      │3 張      │被告否認其所有，無證據│
   │    │                          │          │證明係被告或共犯所有並│
   │    │                          │          │供本件犯行所用        │
   ├──┼─────────────┼─────┼───────────┤
   │ 4  │SIM卡                     │2 張      │被告否認其所有，無證據│
   │    │                          │          │證明係被告或共犯所有並│
   │    │                          │          │供本件犯行所用        │
   ├──┼─────────────┼─────┼───────────┤
   │ 5  │花蓮企銀卡號00000000000金 │2 張      │被告否認其所有，無證據│
   │    │融卡、花蓮第一信用合作社卡│          │證明係被告或共犯所有並│
   │    │號000000000000 金融卡     │          │供本件犯行所用        │
   │    │                          │          │                      │
   ├──┼─────────────┼─────┼───────────┤
   │ 6  │萬泰商業銀行帳號：00000000│2 本      │被告否認其所有，無證據│
   │    │0105 存摺、中國信託商業銀 │          │證明係被告或共犯所有並│
   │    │行帳號：000000000000存摺  │          │供本件犯行所用        │
   │    │                          │          │                      │
   ├──┼─────────────┼─────┼───────────┤
   │ 7  │臺北市第一信用合作社等交易│1 疊      │被告否認其所有，無證據│
   │    │明細                      │          │證明係被告或共犯所有並│
   │    │                          │          │供本件犯行所用        │
   ├──┼─────────────┼─────┼───────────┤
   │ 8  │郵寄掛號收據              │1 疊      │被告否認其所有，無證據│
   │    │                          │          │證明係被告或共犯所有並│
   │    │                          │          │供本件犯行所用        │
   ├──┼─────────────┼─────┼───────────┤
   │ 9  │記事聯絡卡                │1 疊      │被告否認其所有，無證據│
   │    │                          │          │證明係被告或共犯所有並│
   │    │                          │          │供本件犯行所用        │
   ├──┼─────────────┼─────┼───────────┤
   │ 10 │楊馬懿等客戶資料卡        │3 張      │被告否認其所有，無證據│
   │    │                          │          │證明係被告或共犯所有並│
   │    │                          │          │供本件犯行所用        │
   ├──┼─────────────┼─────┼───────────┤
   │ 11 │陳香珍土地銀行申請書      │1 疊      │被告否認其所有，無證據│
   │    │                          │          │證明係被告或共犯所有並│
   │    │                          │          │供本件犯行所用        │
   ├──┼─────────────┼─────┼───────────┤
   │ 12 │王麒善等身分證影本        │1 疊      │被告否認其所有，無證據│
   │    │                          │          │證明係被告或共犯所有並│
   │    │                          │          │供本件犯行所用        │
   └──┴─────────────┴─────┴───────────┘
附錄所犯法條：
中華民國刑法第339條（普通詐欺罪）
意圖為自己或第三人不法之所有，以詐術使人將本人或第三人之
物交付者，處 5 年以下有期徒刑、拘役或科或併科 1 千元以下
罰金。


司法院資訊處製作；財團法人民間司法改革基金會備份。
